臺灣高等法院臺中分院刑事判決　　　　　　　　　　九十四年度上訴字第二三號
　　上　訴　人　臺灣臺中地方法院檢察署檢察官
　　被　　　告　甲○○
右上訴人因被告毒品危害防制條例案件，不服臺灣臺中地方法院九十三年度訴字第二
三七七號中華民國九十三年十一月三十日第一審判決（起訴案號：臺灣臺中地方法院
檢察署九十三年度毒偵字第三一○四、三四七五號），提起上訴，及移
臺灣臺中地方法院檢察署九十三年度毒偵字第四八五七號），本院判決如左：
    主      文
原判決撤銷。
甲○○連續施用第一級毒品，處有期徒刑壹年。
扣案之第一級毒品海洛因參小包（其中貳包驗餘淨重分別為零點貳參公克及零點貳陸
公克，壹包含袋毛重共零點伍伍公克），均沒收銷燬之。
    事      實
一、甲○○前於民國九十年間因違反毒品危害防制條例案件，分別經臺灣臺中地方法
    院判處有期徒刑十月及六月，並定其應執行刑為有期徒刑一年二月確定；於九十
    年又因違反槍砲彈藥刀械管制條例案件，經臺灣臺中地方法院判處有期徒刑一年
    四月，經提起上訴後，由本院駁回上訴確定在案，嗣經檢察官聲請本院合併定其
    應執行刑為有期徒刑二年四月確定在案，入監執行後，於九十二年十二月十二日
    假釋出監付保護管束，至九十三年九月三日假釋期滿（於本案不構成累犯）。又
    因施用毒品案件，經臺灣臺中地方法院以八十八年度毒聲字第三○○六號裁定送
    觀察、勒戒後，認有繼續施用毒品之傾向，再經臺灣臺中地方法院以八十八年度
    毒聲字第三五八三號裁定令入戒治處所施以強制戒治一年，其間曾經評定合格認
    無繼續戒治必要而停止戒治，所餘戒治期間付保護管束，又於保護管束期間違反
    保護管束應遵守事項情節重大，經臺灣臺中地方法院以八十九年度毒聲字第三四
    八六號裁定撤銷停止戒治之處分，乃自八十九年六月十五日繼續執行強制戒治至
    同年十二月三日止執行完畢出所，並由臺灣臺中地方法院檢察署檢察官以八十九
    年度戒毒偵字第六三○號為不起訴處分確定；又於九十年間因前揭違反毒品危害
    防制條例案件，經臺灣臺中地方法院以九十年度毒聲字第一二七三號裁定令入戒
    治處所施以強制戒治一年，嗣因強制戒治執行滿三月，經評定為合格已無繼續戒
    治必要，再經臺灣臺中地方法院於九十一年度毒聲字第二七四號裁定停止戒治，
    所餘戒治期間付保護管束，於九十一年六月三日戒治期滿執行完畢。詎甲○○猶
    不知戒絕，於假釋期間，仍於強制戒治執行完畢五年內，另基於施用第一級毒品
    海洛因之概括犯意，於向不詳姓名、年籍綽號「阿忠」之人購買取得第一級毒品
    海洛因後，即自九十三年三月下旬某日起至九十三年十一月十八日二十一時許止
    ，在其位於臺中縣豐原市○○路一四九巷六八弄一五號住處，將第一級毒品海洛
    因加水稀釋後，以注射針筒注射血管之方式，連續施用第一級毒品海洛因多次，
    平均約每日施用一次。嗣先於九十三年八月十六日下午五時五分許，在臺中縣豐
    原市○○路九二九巷五二之一號前為警查獲，並扣得第一級毒品海洛因一包（驗
    餘淨重：○點二三公克）；又於九十三年九月四日上午十時五十分許，在臺中縣
    豐原市○○路一七○巷內為警查獲，並扣得第一級毒品海洛因一包（驗餘淨重：
    ○點二六公克）；再於九十三年十一月十九日十五時二十分許，在台中縣豐原市
    ○○路二二○號為警查獲，並扣得第一級毒品海洛因一包（含袋毛重共○點五五
    公克）。
二、案經臺中縣警察局豐原分局報告臺灣臺中地方法院檢察署檢察官偵查起訴。
    理      由
一、被告甲○○經合法傳喚，未於本院審理中到庭，亦未提出書狀作任何陳述，然查
    右揭事實，業據被告於警詢、偵查或原審中，分別供承不諱，且被告為警查獲時
    所採集之尿液，經分別送中山醫學大學附設醫院藥物濫用檢測中心檢驗結果，均
    呈嗎啡陽性反應，有該檢測中心出具之尿液確認結果報告三紙在卷可稽，而扣案
    之白粉三包，其中之二包（驗餘淨重各為零點二三公克及零點二六公克），經分
    別送法務部調查局鑑定結果，確實均含有第一級毒品海洛因成分，有該局九十三
    年九月二十四日調科壹字第一二○○一四三七五號及九十三年十月二十日調科壹
    字第一二○○一四四八○號鑑定通知書各一份附卷可憑，足見被告之自白與事實
    相符，堪以採信。本件事證明確，被告犯行堪以認定。
二、被告前因施用毒品案件，經臺灣臺中地方法院以八十八年度毒聲字第三○○六號
    裁定送觀察、勒戒後，認有繼續施用毒品之傾向，再經臺灣臺中地方法院以八十
    八年度毒聲字第三五八三號裁定令入戒治處所施以強制戒治一年，其間曾經評定
    合格認無繼續戒治必要而停止戒治，所餘戒治期間付保護管束，又因於保護管束
    期間違反保護管束應遵守事項情節重大，經臺灣臺中地方法院以八十九年度毒聲
    字第三四八六號裁定撤銷停止戒治之處分，乃自八十九年六月十五日繼續執行強
    制戒治至同年十二月三日止執行完畢出所，並由臺灣臺中地方法院檢察署檢察官
    以八十九年度戒毒偵字第六三○號為不起訴處分確定；又於九十年間施用第一級
    、第二級毒品案件，經臺灣臺中地方法院以九十年度毒聲字第一二七三號裁定令
    入戒治處所施以強制戒治一年，嗣因強制戒治執行滿三月，經評定為合格已無繼
    續戒治必要，經臺灣臺中地方法院於九十一年度毒聲字第二七四號裁定停止戒治
    ，所餘戒治期間付保護管束，於九十一年六月三日戒治期滿執行完畢，此有臺灣
    臺中地方法院檢察署刑案資料查註紀錄表及臺灣高等法院被告全國前案紀錄表各
    一份附卷可參。被告於前案強制戒治執行完畢後，五年內再犯施用第一級毒品罪
    ，依法應予論科。
三、被告於前案強制戒治執行完畢後，五年內再行施用第一級毒品海洛因之行為，核
    係犯毒品危害防制條例第十條第一項之施用第一級毒品罪。其持有第一級毒品之
    行為，為施用之高度行為所吸收，不另論罪。被告先後多次施用第一級毒品之犯
行，時間緊接，且觸犯構成要件相同之罪，顯係基於概括犯意反覆為之，應依刑
    法第五十六條連續犯之規定，論以一罪，並加重其刑。公訴意旨雖僅敘及被告於
    九十三年三月間某日起，至九十三年九月三日二十三時止之連續施用第一級毒品
    犯行，其餘連續施用第一級毒品之犯行，雖未於起訴書中敘及，惟該部分，與起
    訴部分有連續犯之裁判上一罪關係，為起訴效力所及，並經檢察官移送本院併案
    審理，本院自應併予審理。原審以被告罪證明確，予以論罪科刑，固非無見。惟
    查原判決僅論及被告九十三年三月下旬某日起，至九十三年九月四日止之犯行，
    未及審酌被告其餘部分之犯行，尚有未合，檢察官據此上訴，為有理由，應予撤
    銷改判。爰審酌被告前因施用毒品犯行，甫經一次觀察、勒戒及二次強制戒治，
    竟猶故態復萌，於假釋期間再施用毒品海洛因不輟，無視於毒品對於自身健康之
    戕害及國家對於杜絕毒品犯罪之禁令，及犯後坦認罪行，態度尚佳等一切情狀，
    量處如主文第二項所示之刑。扣案之海洛因三包（其中二包驗餘淨重分別為○點
    二三公克及○點二六公克，一包含袋毛重共○點五五公克），均為毒品危害防制
    條例第二條第二項第一款所指之第一級毒品，應依同條例第十八條第一項前段規
    定，沒收銷燬之。
四、末查，被告本件連續施用第一級毒品海洛因行為之終了時間（九十三年十一月十
    八日），雖於前一犯罪有期徒刑執行完畢之九十三年九月三日後之五年以內所為
    ，但被告於假釋中之九十三年三月下旬某日起至同年九月三日假釋期滿期間，即
    故意犯本罪，依刑法第七十八條第一項、第二項之規定，其前案之假釋自應於本
    案所犯之罪判決確定後六月以內撤銷之。前案之假釋經撤銷後，仍應執行原宣告
    刑，則其原宣告刑，尚非已執行完畢，因此被告再犯本罪，即不得論以累犯（最
    高法院八十五年度臺非字第三九一號判決意旨參照），附此敘明。
五、被告經合法傳喚，無正當理由不到庭，爰不待其陳述逕行判決。
據上論結，應依刑事訴訟法第三百六十九條第一項前段、第三百六十四條、第三百七
十一條、第二百九十九條第一項前段，毒品危害防制條例第十條第一項、第二十三條
第二項、第十八條第一項前段，刑法第十一條、第五十六條，判決如主文。
本案經檢察官陳惠珠到庭執行職務。
中      華      民      國      九十四  年      五      月      五      日
                                臺灣高等法院臺中分院刑事第五庭
                                      審判長法  官　袁　從　楨
                                            法　官　姚　勳　昌
                                            法　官　郭　同　奇
右正本證明與原本無異。
如不服本判決應於收受送達後十日內向本院提出上訴書狀，其未敘述上訴之理由者並
得於提起上訴後十日內向本院補提理由書（均須按他造當事人之人數附繕本）。
                                            書記官  陳  玫  伶
中      華      民      國      九十四  年      五      月      六      日
附錄本案論罪科刑法條全文
毒品危害防制條例第十條第一項
施用第一級毒品者，處六月以上五年以下有期徒刑。
                                                                        Ａ
